臺灣桃園地方法院刑事判決　　　　　　　94年度訴字第1548號
公　訴　人　臺灣桃園地方法院檢察署檢察官
被　　　告　甲○○
上列被告因違反毒品危害防制條例案件，經檢察官提起公訴（94
年度毒偵字第427號），本院判決如左：
    主  文
甲○○連續施用第一級毒品，處有期徒刑玖月，扣案之第一級毒
品海洛因驗後淨重零點壹玖公克沒收銷燬，扣案包裝第一級毒品
海洛因之包裝袋壹只沒收；又連續施用第二級毒品，處有期徒刑
伍月。應執行有期徒刑壹年，扣案之第一級毒品海洛因驗後淨重
零點壹玖公克沒收銷燬，扣案包裝第一級毒品海洛因之包裝袋壹
只沒收。
    事  實
一、甲○○前於民國90年間因施用毒品案件，經本院以90年度毒
    聲字第4586號裁定，令入勒戒處所施以觀察勒戒後，認無繼
    續施用毒品之傾向，而於91年1 月28日執行完畢，並於翌（
    29）日釋放，由臺灣桃園地方法院檢察署檢察官於91年1 月
    29日，以90年度毒偵字第3432號為不起訴處分確定；復於93
    年間因施用第一級毒品案件，經本院以93年度毒聲字第321
    號裁定送觀察勒戒後，認有繼續施用毒品之傾向，同署檢察
    官乃提起公訴，經本院於93年9 月10日以93年度訴字第1069
    號判決判處有期徒刑7 月確定，並於94年7 月18日縮刑期滿
    執行完畢（於本案不構成累犯）。詎猶不思戒除毒癮，竟於
    前述觀察勒戒執行完畢釋放後5 年內，復基於施用第一級毒
    品海洛因之概括犯意，自93年12月15日起至同年12月22日止
    ，連續在桃園縣新屋鄉九斗村「五穀廟」，以將第一級毒品
    海洛因摻入香菸中吸食之方式，施用第一級毒品海洛因3 次
    ；並另基於施用第二級毒品安非他命之概括犯意，自93 年7
    月下旬某日起至同年12月22日止，在桃園縣中壢市某友人住
    處，以將第二級毒品安非他命置於鋁箔紙上燒烤成煙霧狀之
    方式，施用第二級毒品安非他命多次。嗣經警於93年12月22
    日21時30分許，在上址「五穀廟」旁空地查獲，並扣得第一
    級毒品海洛因1 小包（驗後淨重0.19公克，空包裝重0.18公
    克），始悉上情。
二、案經桃園縣政府警察局楊梅分局報告臺灣桃園地方法院檢察
    署檢察官偵查起訴。
    理  由
一、上揭事實，業據被告甲○○於本院審理時坦承不諱，且其於
    93年12月22日為警查獲後所採尿液經送檢驗結果，確呈嗎啡
    及甲基安非他命陽性反應，有台灣尖端先進生技醫藥股份有
    限公司濫用藥物檢驗報告1 紙在卷可稽，而被告所有供施用
    之第一級毒品海洛因1 小包（驗後淨重0.19公克，空包裝重
    0.18公克），亦經檢驗其成分確定，有法務部調查局94年1
    月19日調科壹字第080008776 號鑑定通知書1 紙在卷足憑，
    再參以海洛因、安非他命一經沾染本即有反覆施用之慣常特
    性，堪認被告前揭自白與事實相符。又被告前於90年間因施
    用毒品案件，經本院以90年度毒聲字第4586號裁定，令入勒
    戒處所施以觀察勒戒後，認無繼續施用毒品之傾向，而於91
    年1 月28日執行完畢，並於翌（29）日釋放，由臺灣桃園地
    方法院檢察署檢察官於91年1 月29日，以90年度毒偵字第34
    32號為不起訴處分確定等節，則有上開不起訴處分書、臺灣
    高等法院被告全國前案紀錄表、臺灣桃園地方法院檢察署刑
    案資料查註紀錄表及法務部全國檢察官線上查詢刑案人犯在
    監所最新資料報表各1 份附卷可考。是被告於前述觀察勒戒
    執行完畢釋放後，5 年內再犯本案施用第一、二級毒品之罪
    ，事證明確，其犯行洵堪認定，應予依法論科。
二、被告甲○○於上揭時、地，非法施用第一級毒品海洛因及第
    二級毒品安非他命之行為，核係犯毒品危害防制條例第10條
    第1 項之施用第一級毒品罪、同條第2 項之施用第二級毒品
    罪。其施用第一級毒品海洛因、第二級毒品安非他命前分別
    持有第一級毒品海洛因、第二級毒品安非他命之低度行為，
    各為施用之高度行為所吸收，不另論罪。又其先後多次施用
    第一級毒品海洛因及第二級毒品安非他命之犯行，均時間緊
    接，手法相同，且係觸犯構成要件相同之罪名，顯各基於概
    括犯意所為，應分別依刑法第56條連續犯規定，以一罪論並
    加重其刑。至被告於93年12月22日以外其餘各次施用第一級
    毒品海洛因之犯行；及其於93年12月22日採尿前回溯96小時
    內某時該次以外其餘各次施用第二級毒品安非他命之犯行，
    雖未據起訴，然與公訴人所起訴且經本院論罪部分，既有連
    續犯之裁判上一罪關係，自為起訴效力所及，本院應併予審
    理。爰審酌被告前曾因施用毒品，分別經觀察勒戒及判處徒
    刑後，仍不知悔改警惕，猶一再施用毒品，本不宜寬貸，惟
    念其犯後坦承犯行，尚知悔悟，且施用毒品乃自戕行為，及
    對社會危害性等一切情狀，分就所犯各罪量處如所示之刑，
    並定其應執行刑，以示懲儆。
三、查扣之第一級毒品海洛因（驗後淨重0.19公克），係當場查
    獲之毒品，應依毒品危害防制條例第18條第1 項前段之規定
    ，宣告沒收銷燬之。另扣案包裝第一級毒品海洛因之包裝袋
    1 只（上開包裝袋既經鑑定機關就之與內裝之海洛因分別鑑
    析其重量，足見並無不可析離之關係），依其物質屬性雖尚
    有其他用途，而非專供施用毒品之器具，然既為被告所有且
    係供其施用海洛因之用，此據被告供明在卷，爰依刑法第38
    條第1 項第2 款之規定宣告沒收。
據上論斷，應依刑事訴訟法第299 條第1 項前段，毒品危害防制
條例第10條第1 項、第2 項、第18條第1 項前段，刑法第11條前
段、第56條、第51條第5 款、第38條第1 項第2 款，判決如主文
。
本案經檢察官崔秉君到庭執行職務。
中　　華　　民　　國　　94　　年　　9 　　月　　22　　日
                刑事第十一庭 審判長法  官 蔡 榮 澤
                                   法  官 魏 于 傑
                                   法  官 丁 俊 成
以上正本證明與原本無異。
如不服本判決，應於判決送達後10日內向本院提出上訴狀（應附
繕本），上訴於臺灣高等法院。
     　　　　　　　　　　　　　　　書記官 簡 慧 瑛
中　　華　　民　　國　　94　　年　　9 　　月　　26　　日
附錄本案論罪科刑依據之法條：
毒品危害防制條例第10條
施用第一級毒品者，處 6 月以上 5 年以下有期徒刑。
施用第二級毒品者，處 3 年以下有期徒刑。
